臺灣高雄地方法院刑事裁定
111年度訴字第482號
公  訴  人  臺灣高雄地方檢察署檢察官
聲請人  即
被      告  姜智通



聲請人  即
選任辯護人  張景堯律師
上列被告因毒品危害防制條例案件，經檢察官提起公訴，本院裁
定如下：
    主  文
姜智通自民國壹佰壹拾壹年拾月拾玖日起延長羈押貳月。
具保停止羈押之聲請駁回。
    理  由
一、聲請意旨略以：被告雖於民國109年間，因另案未到案執行
    而遭通緝，但該案係得易科罰金案件，且係未收到執行通知
    所致，嗣經易科罰金執畢，並無逃亡之虞。而被告前案販賣
    毒品早於本案7、8個月之時間，且兩案各僅販賣一次，應無
    反覆實施同一犯罪之虞。又被告長期離家，想返家陪伴母親
    ，請求准予具保，以限制住居或是責付予被告母親替代羈押
    等語。
二、按被告及得為其輔佐人之人或辯護人，得隨時具保，向法院
    聲請停止羈押。前2 項具保停止羈押之審查，準用第107 條
    第3 項之規定，刑事訴訟法第110 條第1 、3 項亦定有明文
    。而法院究應否准許被告所為具保停止羈押之聲請，首應審
    酌被告之聲請是否符合刑事訴訟法第114 條不得駁回其聲請
    之情形，即所犯最重本刑為3 年以下有期徒刑、拘役、或專
    科罰金之罪者；懷胎5 月以上或生產後2 月未滿者；現罹疾
    病，非保外治療顯難痊癒者。次則應檢視法院當初羈押被告
    之原因是否繼續存在，故法院應就當初依刑事訴訟法第101
    條規定對被告執行羈押之原因是否存在為之論斷；另基於程
    序保障之目標，在被告為具保停止羈押之聲請時，參酌刑事
    訴訟法第101 條之2 「被告經法官訊問後，雖有第101 條第
    1 項或第101 條之1 第1 項各款所定情形之一而無羈押之必
    要者，得逕命具保、責付或限制住居」規定之精神，法院應
    就有無羈押被告之必要性為斟酌。
三、經查：
　㈠被告姜智通因涉犯販賣第二級毒品罪案件，前經本院訊問後
    ，坦承犯行，且依卷內之證人證述、通訊軟體擷取畫面、現
    場監視錄影畫面及扣案物等證據所示，足認所涉罪嫌重大，
    又被告所犯係最輕本刑五年以上有期徒刑之重罪，參酌重刑
    常伴有逃亡之高度可能，趨吉避凶、不甘受罰乃基本人性，
    且被告前於109年間曾因未到案執行遭通緝之紀錄，依一般
    人合理判斷，被告主觀上為了規避刑罰之執行，而有妨礙審
    判進行之可能性極高，有相當理由足認被告有逃亡之虞，又
    被告前於110年10月間遭查獲涉犯販賣第二級毒品犯行，當
    時經檢察官聲請羈押後由本院裁定交保，而被告於111年5月
    20日甫經觀察、勒戒執行完畢，旋於同年月22日再犯本案販
    賣第二級毒品犯行，是被告於短時間內多次為相同之販賣第
    二級毒品犯行，有事實足認被告有反覆實施同一犯罪之虞，
    非予羈押，顯難確保審判及將來執行程序之順利進行，爰依
    刑事訴訟法第101 條第1 項第3 款、第101條之1第1項第10
    款之規定，自111年7 月19日起執行羈押在案。
  ㈡本案已經本院於111年9 月22日調查完畢，辯論終結，並於同
    年10月6日判處被告有期徒刑2年。因被告羈押期間即將屆滿
    ，本院訊問被告後審酌認為，被告經本院判處罪刑，被告面
    對此一重罰，其逃亡以規避刑罰之誘因勢必隨之增加，難保
    無因畏罪而逃亡之可能，況且被告前有未到案執行遭通緝之
    紀錄，聲請意旨雖主張被告係未收到執行通知而未到案，然
    亦無法否認被告係經合法通知卻未到案執行之事實，無法排
    除被告確有逃亡之可能外，其前因同類型之違反毒品危害防
    制條例案件經本院准予具保後，仍再涉犯本案，有臺灣高等
    法院被告前案紀錄表在卷可參，可見具保、責付或限制住居
    等侵害較小之手段，均不足以形成被告之心理拘束力，而無
    法替代羈押處分，以確保將來如上訴之審判程序或有罪判決
    確定後到案執行之順利進行，是被告羈押之必要性仍然存在
    。從而，乃認被告仍有羈押之原因及必要，本案復無刑事訴
    訟法第114 條各款所列不得駁回具保停止羈押聲請之事由，
    應自111年10月19日起延長羈押2 月。聲請人聲請具保停止
    羈押為無理由，應予駁回。
四、依刑事訴訟法第108 條第1 項、第220 條，裁定如主文。
中　　華　　民　　國　　111 　年　　10 　　月　　7　　日
　　　　　　　　　刑事第十五庭  審判長法　官  方錦源
                                      法  官  黃立綸 
                                      法  官  都韻荃
以上正本證明與原本無異。
如不服本裁定，應於收受送達後5 日內向本院提出抗告狀。
中　　華　　民　　國　　111 　年　　10　　月　　7 　　日
                                      書記官  王芷鈴